臺灣臺北地方法院刑事判決
111年度審易字第1883號
公  訴  人  臺灣臺北地方檢察署檢察官
被      告  諶韋傑



            柯貿翔




上列被告因竊盜案件，經檢察官提起公訴（111年度偵字第19569
號），本院判決如下：
    主  文
乙○○、甲○○共同犯踰越安全設備竊盜罪，均累犯，各處有期徒刑
壹年貳月。
未扣案如附表所示之犯罪所得共同沒收，於全部或一部不能沒收
或不宜執行沒收時，追徵其價額。
    事  實
乙○○、甲○○共同意圖為自己不法之所有，基於竊盜之犯意聯絡，
先後於民國111年3月28日凌晨1時9分許、0時7分許，分別騎乘車
牌號碼000-000號、MPS-2221號普通重型機車至臺北市○○區○○路0
段00號信維郵局舊址工地附近，並各於同日凌晨1時13分許、1時
10分許，自工地圍籬下方空隙鑽入工地內後，共同徒手竊取大信
營造股份有限公司所有如附表所示之物（下稱本案電纜），放入
其等所攜帶手提袋內得手後，再將之搬運至其等所騎乘上開機車
載運離去。
    理  由
壹、證據能力部分：
    本案據以認定事實之供述證據，公訴人及被告2人於本院言
    詞辯論終結前均未爭執其證據能力，經審酌該等證據之取得
    並無違法，且與本案待證事實具有關聯性，依刑事訴訟法第
    159條之5之規定，自有證據能力；至所引非供述證據部分，
    與本案事實具自然關聯性，且非公務員違背法定程序所取得
    ，依同法第158條之4規定反面解釋，亦具證據能力。
貳、實體部分：
一、認定事實所憑之證據及理由： 
    上開事實，業據被告2人於本院審理時坦承不諱，核與證人
    即上開公司工地主任周瑞源於偵查之指證情節相符，且有案
    發時工地外路口監視器錄影檔案、播放畫面截圖暨檢察事務
    官就前引檔案之勘驗報告及被告2人本案所使用機車之車輛
    詳細報表在卷可佐，足認被告2人前揭任意性自白確與事實
    相符，是本案事證明確，被告2人犯行均堪認定，俱應依法
    論科。
二、論罪科刑：
  ㈠法律適用：
　⒈被告2人行竊時所鑽入之工地圍籬，依卷附監視器錄影截圖可
    知乃係以金屬材料所製成，具有區別工地與週邊道路之功能
    ，其形式及構造，具有阻隔他人恣意進入工地之防閑作用，
    依社會通念，屬維護安全之防盜設備，而被告2人從工地圍
    籬下方空隙鑽入行竊，自屬踰越、越進該安全設備。是核被
    告2人所為，係犯刑法第321條第1項第2款之踰越安全設備竊
    盜罪。　
　⒉公訴意旨雖認被告2人係犯竊盜罪等詞，然其等行為已屬踰越
    安全設備竊盜，業如前述，是公訴意旨容有未合，惟此部分
    事實與檢察官起訴之事實同一，且經本院於審理時告知事實
    及罪名，被告2人並為認罪表示，無礙其防禦權之行使，爰
    依法變更起訴法條。
  ㈡共犯關係：
    被告2人就上開犯行間，係在合同意思範圍內，各自分擔犯
    罪行為之一部，並相互利用他人之行為，以達遂行竊盜犯行
    ，有犯意聯絡及行為分擔，應論以共同正犯。
　㈢累犯加重其刑之說明：
    查檢察官於起訴書主張被告乙○○前因竊盜、加重竊盜案件，
    經法院各判處罪刑（詳如起訴書）及定應執行刑有期徒刑3
    年4月確定，於109年9月26日執行完畢（其後接續執行加重
    竊盜等另案之執行刑有期徒刑3年1月，於110年1月18日縮短
    刑期假釋出監）；被告甲○○前因加重竊盜、施用毒品案件，
    經法院各判處罪刑（詳如起訴書）及定應執行刑有期徒刑2
    年6月確定，於108年6月20日縮短刑期假釋出監，109年11月
    26日縮刑期滿假釋未經撤銷，視為執行完畢等情，有臺灣高
    等法院被告前案紀錄表及檢察官提出之各該刑事裁判足參（
    見偵字卷第203至214頁，審易字卷第71至93、100至108、11
    1、117至121頁），檢察官復於審理時具體指明被告2人於前
    案執行完畢5年內故意再犯本案有期徒刑以上之罪，核屬累
    犯，本案與前案間之罪質相同，且部分前案之情節與本案同
    為被告2人共同竊取電纜線犯行，應予加重其刑等情，而前
    案紀錄表此文書證據（派生證據）及各該刑事判決，亦經本
    院於審理時對被告2人提示並告以要旨，被告2人表明無意見
    而不爭執真實性，且經詢問後亦不爭執確受上開前案刑之宣
    告及執行完畢事實，本院其後並依法踐行科刑調查及辯論程
    序（含被告是否應加重其刑之法律效果）（最高法院111年
    度台上字第3405號刑事判決意旨參照），本院認被告2人確
    實於相同罪質之前案執行完畢非久即再犯本案，足見其確實
    未因前案刑罰執行後有所警惕，其刑罰感應力薄弱，具漠視
    他人財產法益之特別惡性，參諸司法院釋字第775號解釋意
    旨，依刑法第47條第1項規定加重其刑並無違背罪刑相當性
    原則，且合於最高法院刑事大法庭110年度台上大字第5660
    號裁定意旨，爰依法加重之。
　㈣量刑審酌：
　　爰以行為人責任為基礎，審酌被告2人正值壯年，竟不思以
    正當方式獲取財物而越進安全設備侵入本案工地行竊，且本
    案電纜價值非低，實難寬貸，兼衡被告2人犯後坦承犯行惟
    未賠償告訴人公司所受損害，參以被告乙○○於審理時自述國
    中肄業之智識程度、已婚、有未成年子女、目前做工、月薪
    約新臺幣（下同）4萬元、須扶養配偶及子女等生活狀況；
    被告甲○○於審理時自述國中肄業之智識程度、已婚、有未成
    年子女、目前在監執行、無須扶養親人等生活狀況，暨其等
    犯罪手段、動機、目的及參與程度等一切情狀，各量處如主
    文第1項所示之刑，以示懲儆。
三、沒收之說明：
    被告2人竊得之本案電纜為其等犯罪所得，既未扣案發還，
    且未實際賠償告訴人公司，被告2人於警詢時供稱犯罪所得
    平分等語，應認被告2人共同支配管理，且難以區別各自分
    得部分，爰予共同沒收，惟無客觀事證可認原物已不存在，
    且為徹底剝奪實際犯罪所得，自應依同法第38條之1第1項前
    段及同條第3項之規定，宣告沒收原物，於全部或一部不能
    沒收或不宜執行沒收時，追徵其價額。
據上論斷，應依刑事訴訟法第299條第1項前段、第300條（依法
院辦理刑事訴訟案件應行注意事項第159點，判決書據上論結部
分，得僅引用應適用之程序法條），判決如主文。
本案經檢察官邱舜韶提起公訴，檢察官蔡名堯到庭執行職務。
中　　華　　民　　國　　111 　年　　12　　月　　7 　　日
                  刑事第二十庭  法  官  賴鵬年
上正本證明與原本無異。
如不服本判決應於收受送達後20日內向本院提出上訴書狀，並應
敘述具體理由；其未敘述上訴理由者，應於上訴期間屆滿後20日
內向本院補提理由書（均須按他造當事人之人數附繕本）「切勿
逕送上級法院」。

                                 書記官  林意禎
中　　華　　民　　國　　111 　年　　12　　月　　7 　　日
附錄本案論罪科刑法條全文：
中華民國刑法第321條
犯前條第1項、第2項之罪而有下列情形之一者，處6月以上5年以
下有期徒刑，得併科50萬元以下罰金：
一、侵入住宅或有人居住之建築物、船艦或隱匿其內而犯之。
二、毀越門窗、牆垣或其他安全設備而犯之。
三、攜帶兇器而犯之。
四、結夥三人以上而犯之。
五、乘火災、水災或其他災害之際而犯之。
六、在車站、港埠、航空站或其他供水、陸、空公眾運輸之舟、
    車、航空機內而犯之。
前項之未遂犯罰之。
附表：
應沒收之物（犯罪所得） 黑色橡膠包覆銅芯電纜線，粗度20mm至25mm，總長約200米，價值約新臺幣10萬元。